【裁判字號】    92,毒抗,68
【裁判日期】    920514
【裁判案由】    戒治
【裁判全文】
臺灣高等法院臺南分院刑事裁定        九十二年度毒抗字第六八號  Ａ
      抗  告  人  甲  ○  ○
右列抗告人因戒治案件，不服臺灣嘉義地方法院中華民國九十二年二月二十日裁定（
九十二年度毒聲字第一一一號）提起抗告，本院裁定如左：
      主      文
抗告駁回。
      理      由
一、本件抗告意旨略以：抗告人於民國九十一年十月十一日為戒除毒癮，乃主動向嘉
    義縣警察局刑警隊自首而接受裁判，未料原審竟裁定抗告人入戒治處所施以強制
    戒治壹年。抗告人於自首後一直努力工作，有心貢獻社會，並已徹底戒除毒癮，
    未曾施用毒器，故對原審裁定提起抗告，請求更為適當之云云。
二、按犯毒品危害防制條例第十條之罪，依該條例第二十條第二項強制戒治期滿或交
    付保護管束期滿，應由檢察官為不起訴之處分；依前項規定為不起訴之處分後，
    ，五年內再犯第十條之罪者，應由檢察官聲請法院裁定先令入戒治處所施以強制
    戒治，毒品危害防制條例第二十三條定有明文。經查抗告人甲○○前因施用毒品
    案件，經原審以九十年度毒聲字第七八號裁定送勒戒處所觀察、勒戒後，以有繼
    續施用毒品之傾向，經原審再以九十年度毒聲字第一六六號裁定令入戒治處所施
    以強制戒治一年，嗣因認無繼續戒治之必要，經本院以九十年度毒聲字第七四五
    號裁定停止戒治，所餘戒治期間付保護管束，而於保護管束期滿後，經臺灣嘉義
    地方法院檢察署檢察官於九十一年二月二十二日以九十一年度戒毒偵字第四九號
    為不起訴處分確定，此有抗告人之前案資料在卷可稽，惟抗告人於檢察官為不起
    訴處分確定後，五年內，即自九十一年九月初起至同年十月十日止，基於概括之
    犯意，連續在嘉義縣民雄鄉興南村十四鄰頭橋五六三號住處廁所內，施用第一級
    毒品海洛因多次，嗣於同年十月十一日，為戒除毒癮，乃主動向嘉義縣警察局刑
    警隊自首，並於警訊及檢察官訊問時坦承犯行，而接受裁判；復經警採尿送驗，
    呈嗎啡陽性反應，有行政院衛生署管制藥品管理局檢驗成績書乙紙在卷可稽，其
    於檢察官依前揭毒品危害防制條例之規定為不起訴之處分後，五年內再犯第十條
    之罪，事實明確。原審乃以抗告人前經強制戒治交付保護管束期滿，由檢察官為
    不起訴處分後，五年內再犯施用第一級毒品罪，准依檢察官之聲請，適用前揭法
    律規定，裁定抗告人應令入戒治處所施以強制戒治一年，而未以其他方式代之，
    於法並無不合。
三、抗告人以其係自首，並已徹底戒除毒癮為由，認無施以強制戒治之必要，而指摘
    原裁定不當，求為撤銷，為無理由，其抗告自應駁回。
四、據上論斷，應依刑事訴訟法第四百十二條，裁定如主文。
中    華    民    國      九十二      年      五      月      十四      日
                                  臺灣高等法院臺南分院刑事第三庭
                                      審判長法官  黃    崑    宗
                                            法官  林    勝    木
            法官  葉    居    正
右正本證明與原本無異。
不得再抗告。
                                      法院書記官  陳    嘉    琍
中    華    民    國      九十二      年      五      月      十六      日


司法院資訊處製作；財團法人民間司法改革基金會備份。
